臺灣板橋地方法院刑事判決　　　　　　　94年度訴字第2398號
公　訴　人　臺灣板橋地方法院檢察署檢察官
被　　　告　乙○○
上列被告因違反毒品危害防制條例案件，經檢察官提起公訴（九
十四年度毒偵字第五四五四號），被告於準備程序認罪，本院以
簡式審判程序判決如下：
    主  文
乙○○施用第壹級毒品，累犯，處有期徒刑拾月。扣案海洛因肆
小包（合計淨重零點玖伍公克）沒收銷燬之。又施用第二級毒品
，累犯，處有期徒刑肆月。應執行有期徒刑壹年。扣案海洛因肆
小包（合計淨重零點玖伍公克）沒收銷燬之。
    事  實
一、乙○○前於民國八十七年間因施用毒品案件，經觀察、勒戒
    後認無繼續施用毒品之傾向，而於八十七年七月二十九日獲
    釋出所，並經臺灣高等法院臺中分院於八十七年八月十一日
    以八十七年度上訴字第一四六九號判決免刑確定。又於九十
    年七、八月間因施用第一、二級毒品犯行，經觀察、勒戒後
    認有繼續施用毒品之傾向，而由本院裁定令入戒治處所施以
    強制戒治一年，經入所執行戒治處分後，業於九十一年五月
    二十二日停止戒治釋放出所，所餘戒治期間付保護管束，並
    於九十一年九月二十六日保護管束期滿執行完畢，而其此次
    犯行經檢察官提起公訴後，則經本院以九十年度訴字第二○
    五一號判處有期徒刑十月（連續施用第一級毒品部分）、七
    月（連續施用第二級毒品部分），應執行有期徒刑一年三月
    ，惟遲至九十三年三月十八日始行確定。另因於九十一年八
    月十一日之施用第一級毒品犯行，經檢察官提起公訴後，本
    院乃以九十一年度訴字第一九七五號判處有期徒刑八月，並
    於九十二年一月二日確定。其經入監接續執行前述二項罪刑
    後，業於九十三年三月十二日假釋出獄，同時交付保護管束
    ，迄九十三年七月二十七日已保護管束期滿且未經撤銷，其
    前開刑期視為已執行完畢。詎猶不思戒除毒癮，復於九十四
    年六月二十九日凌晨一、二時許，在臺北縣三重市○○街五
    三巷一一六號三樓住處內，以將安非他命置於玻璃球吸食器
    內以火燒烤，再吸入其煙霧之方式，施用第二級毒品安非他
    命一次。另於同日二十三時許，在臺中市○○路某處之許得
    義車上，以將海洛因摻入香菸後點燃吸入其煙霧之方式，施
    用第一級毒品海洛因一次。嗣於翌日凌晨一時四十八分許
    ，乙○○駕駛前開汽車北上行至國道一號公路北向七二公里
    處時為警攔檢，並扣得第一級毒品海洛因四小包（合計淨重
    ０點九五公克），因而查悉上情。
二、案經內政部警政署國道公路警察局第二警察隊報請臺灣桃園
    地方法院檢察署檢察官呈請臺灣高等法院檢察署檢察長令轉
    臺灣板橋地方法院檢察署檢察官偵查起訴。
    理  由
一、上揭犯罪事實，迭據被告乙○○於警詢、偵訊及本院訊問時
    坦承不諱，其於九十四年六月三十日為警查獲後所採集之尿
    液，經送請詮昕科技股份有限公司檢驗後，確呈嗎啡（即施
    用海洛因後之正常代謝物）及安非他命陽性反應，有該公司
    濫用藥物尿液檢驗報告附卷可稽（桃檢第三八八八號毒聲字
    卷第四七頁），並有該四小包海洛因扣案可資參佐，應足擔
    保其前開自白之真實性。次查被告前於八十七年間因施用毒
    品案件，經觀察、勒戒後認無繼續施用毒品之傾向，而於八
    十七年七月二十九日釋放出所，並經臺灣高等法院臺中分院
    於八十七年八月十一日以八十七年度上訴字第一四六九號判
    決免刑確定。又於九十年七、八月間因施用第一、二級毒品
    犯行，經觀察、勒戒後認有繼續施用毒品之傾向，而由本院
    裁定令入戒治處所施以強制戒治一年，經入所執行戒治處分
    後，業於九十一年五月二十二日停止戒治獲釋出所，所餘戒
    治期間付保護管束，並於九十一年九月二十六日保護管束期
    滿執行完畢，有臺灣高等法院被告前案紀錄表附卷可參，其
    經強制戒治執行完畢釋放後五年內，再犯本案施用毒品犯行
    事證明確，應依法予以論罪科刑。
二、核被告乙○○所為，係犯毒品危害防制條例第十條第一項之
    施用第一級毒品罪，及同條第二項之施用第二級毒品罪。其
    施用前、後持有第一級毒品之低度行為，及因施用而持有第
    二級毒品之低度行為，應分別為其施用第一、二級毒品之高
    度行為所吸收，不另論罪。次查被告前於九十年間因施用毒
    品案件，經本院以九十年度訴字第二○五一號判處有期徒刑
    十月（連續施用第一級毒品部分）、七月（連續施用第二級
    毒品部分），應執行有期徒刑一年三月，惟遲至九十三年三
    月十八日始行確定。又因於九十一年八月十一日之施用第一
    級毒品犯行，經檢察官提起公訴後，本院乃以九十一年度訴
    字第一九七五號判處有期徒刑八月，並於九十二年一月二日
    確定。其經入監接續執行前述二項罪刑後，業於九十三年三
    月十二日假釋出獄，同時交付保護管束，迄九十三年七月二
    十七日已保護管束期滿且未經撤銷，其前開刑期視為已執行
    完畢，有本院該二份判決書及臺灣高等法院被告前案紀錄表
    在卷可考，其受有期徒刑之執行完畢後五年內，再犯本案有
    期徒刑以上之罪，為累犯，應依法加重其刑。另被告所犯前
    開二罪間，行為互殊，罪名不同，顯係基於個別犯意所為，
    應予分論併罰之。爰審酌被告犯罪之動機目的，智識程度（
    國中畢業），施用毒品非但戕害身心，亦危害社會秩序，以
    及被告犯後坦承犯行，庭訊時態度良好等一切情狀，量處如
    主文所示之刑，並定其應執行之刑。末查扣案海洛因四小包
    （合計淨重０點九五公克），屬毒品危害防制條例第二條第
    二項第一款之第一級毒品，應依同條例第十八條第一項前段
    予以沒收銷燬之。
三、末按除被告所犯為死刑、無期徒刑、最輕本刑為三年以上有
    期徒刑之罪或高等法院管轄第一審案件者外，於前條第一項
    程序進行中，被告先就被訴事實為有罪之陳述時，審判長得
    告知被告簡式審判程序之旨，並聽取當事人、代理人、辯護
    人及輔佐人之意見後，裁定進行簡式審判程序，刑事訴訟法
    第二百七十三條之一第一項定有明文。查本件被告所犯施用
    第一級毒品罪之法定本刑為「六月以上五年以下有期徒刑」
    ，施用第二級毒品罪之法定本刑為「三年以下有期徒刑」，
    均非最輕本刑三年以上之罪，且被告於九十四年十一月二十
    一日準備程序進行中，復就被訴事實為有罪之陳述，經告知
    被告簡式審判程序之旨，被告及公訴人對於本件改依簡式審
    判程序審理亦均表示無意見，是本院合議庭即依前揭刑事訴
    訟法規定，裁定本件進行簡式審判程序，附此說明。
據上論斷，應依刑事訴訟法第二百九十九條第一項前段、第二百
七十三條之一第一項，毒品危害防制條例第十條第一、二項、第
十八條第一項前段，刑法第十一條前段、第四十七條、第五十一
條第五款，判決如主文。
本案經檢察官甲○○到庭執行職務
中　　華　　民　　國　　94　　年　　12　　月　　5 　　日
                  刑事第八庭?法  官?楊  明  佳
上列正本證明與原本無異。
如不服本判決，應於判決送達後十日內向本院提出上訴狀（應附
繕本），上訴於臺灣高等法院。
                              書記官  黃  炎  煌
中　　華　　民　　國　　94　　年　　12　　月　　5 　　日
附錄法條：
毒品危害防制條例第十條
施用第一級毒品者，處六月以上五年以下有期徒刑。
施用第二級毒品者，處三年以下有期徒刑。
